【裁判字號】    97,易,4695
【裁判日期】    971223
【裁判案由】    竊盜
【裁判全文】
臺灣臺中地方法院刑事判決              97年度易字第4695號
公  訴  人  臺灣臺中地方法院檢察署檢察官
被      告  甲○○
                    （現因另案在臺灣台中監獄執行中）
上列被告因竊盜案件，經檢察官提起公訴（97年度偵字第25830號
），本院判決如下：
    主    文
甲○○攜帶兇器竊盜，累犯，處有期徒刑柒月。扣案之螺絲起子
一支，沒收。
    犯罪事實
一、甲○○曾犯有竊盜、搶奪等案件，其中於民國（下同）九十
    三年間所犯搶奪罪，經臺灣雲林地方法院以九十三年度訴字
    第五三四號判處有期徒刑七月確定，於九十四年九月一日執
    行完畢。詎仍不知悔改，復意圖為自己不法之所有，於九十
    七年十一月四日十三時許，在臺中縣大里市○○街九號前，
    持其所有客觀上足供為兇器使用之螺絲起子，砸毀乙○○所
    有車牌號碼0507-LN自小客車右前車窗（毀損部分未據告訴
    ），入內竊取車內乙○○所有之衛星導航系統一組（約值新
    台幣一萬餘元），得手後置於褲子口袋內欲行離去之際，為
    在旁路人圍捕及報警查獲，並當場扣得衛星導航系統一組及
    上開螺絲起子一支。
二、案經臺中縣警察局霧峰分局報告臺灣臺中地方法院檢察署檢
    察官偵查起訴。
    理  由
一、按被告以外之人（包括證人、鑑定人、告訴人、被害人及共
    同被告等）於審判外之陳述雖不符刑事訴訟法第一百五十九
    條之一至之四等四條之規定，而經當事人於審判程序同意作
    為證據，法院審酌該言詞陳述或書面陳述作成時之情況，認
    為適當者，亦得為證據；當事人、代理人或辯護人於法院調
    查證據時，知有刑事訴訟法第一百五十九條第一項不得為證
    據之情形，而未於言詞辯論終結前聲明異議者，視為有前項
    之同意，同法第一百五十九條之五定有明文。立法意旨在於
    傳聞證據未經當事人之反對詰問予以核實，原則上先予排除
    ；惟若當事人已放棄反對詰問權，於審判程序中表明同意該
    等傳聞證據可作為證據；或於言詞辯論終結前未聲明異議，
    基於尊重當事人對傳聞證據之處分權及證據資料愈豐富，愈
    有助於真實發見之理念，且強化言詞辯論主義，使訴訟程序
    得以順暢進行，上開傳聞證據亦均具有證據能力。本件被告
    甲○○已於本院表示就證人即被害人乙○○及證人戴瑞奇於
    警詢中之言詞陳述內容均無異見，經本院審酌被害人乙○○
    及證人戴瑞奇陳述作成時之客觀狀況，並無任何不當施壓或
    干擾，亦未有事證顯示渠等有遭受不當取供之情形，因認以
    之作為本案之證據亦屬適當，依上開刑事訴訟法第一百五十
    九條之五第二項之規定，自得作為證據使用，合先敘明。
二、訊據被告甲○○對於在上開時地竊取被害人乙○○衛星導航
    系統一組之犯罪事實，固供認不諱，惟否認有攜帶螺絲起子
    打破車窗之事實，辯稱：螺絲起子非其所有，且伊過去時車
    窗就已經破了，伊未攜帶螺絲起子行竊云云。惟查被告於上
    開時地竊取被害人乙○○衛星導航系統時，確有攜帶螺絲起
    子一支用以打破車窗行竊等情，已據被告甲○○於警詢及檢
    察官偵查中坦承不諱，核與證人戴瑞奇證述及被害人乙○○
    指訴之情節相符，並有贓物認領保管單、扣押物品目錄表、
    刑案現場測繪圖各一紙及照片六張附卷可稽，復有螺絲起子
    一支扣案足憑。又被告就上開螺絲起子一支，於檢察官偵查
    中已表明拋棄上開螺絲起子等情，亦據被告供明在卷，足認
    上開用以行竊之螺絲起子一支，係屬被告所有，可以認定。
    本件事證明確，被告所辯要屬避重就輕之詞，不足採信，其
    攜帶螺絲起子竊盜之犯行，可以認定。
三、按刑法第三百二十一條第一項第三款之攜帶兇器竊盜罪，係
    以行為人攜帶兇器為其加重條件，此所謂兇器，其種類並無
    限制，凡客觀上足以對人之生命、身體、安全構成威脅，具
    有危險性之兇器為已足，並不以攜帶之初有行兇之意圖為必
    要，螺絲起子為足以殺傷人生命、身體之器械，顯為具有危
    險性之兇器（最高法院七十九年臺上字第五二五三號判例意
    旨參照）；查本案被告持以犯案之螺絲起子一支，其尾端甚
    為尖銳，此有照片一張在卷可按，客觀上自屬於足以殺傷人
    之生命、身體之器械，顯為具有危險性之兇器無訛。故核被
    告所為，係犯刑法第三百二十一條第一項第三款之攜帶兇器
    竊盜罪。被告前因於九十三年間所犯搶奪罪，經臺灣雲林地
    方法院以九十三年度訴字第五三四號判處有期徒刑七月確定
    ，於九十四年九月一日執行完畢，有臺灣高等法院被告前案
    紀錄表及臺灣臺中地方法院檢察署刑案資料查註紀錄表在卷
    可憑，被告前受有期徒刑執行完畢，五年內故意再犯本件有
    期徒刑以上之罪，為累犯，應依刑法第四十七條第一項之規
    定加重其刑。爰審酌被告為圖謀自身之不法利益，不知尊重
    他人之財產權，任意攜帶兇器竊取他人財物，影響社會治安
    甚鉅，暨其智識、素行、犯罪之動機、目的、手段、犯罪所
    得非鉅等一切情狀，量處如主文所示之刑，以示懲儆。扣案
    之螺絲起子一支，為被告所有供本案竊盜所用之物，已如前
    述，爰依刑法第三十八條第一項第二款之規定予以宣告沒收
    。
據上論結，應依刑事訴訟法第二百九十九條第一項前段，刑法第
三百二十一條第一項第三款、第四十七條第一項、第三十八條第
一項第二款，判決如主文。
本案經檢察官丙○○到庭執行職務。
中    華    民    國    97    年    12    月    23    日
                  刑事第二庭  法  官  許金樹
以上正本證明與原本無異。
如不服本判決應於收受判決後十日內向本院提出上訴書狀，並應
敘述具體理由；其未敘述上訴理由者，應於上訴期間屆滿後二十
日內向本院補提理由書（均須按他造當事人之人數附繕本，切勿
逕送上級法院）。
                              書記官  王崑煜
中    華    民    國    97    年    12    月    23    日
附錄論罪科刑法條
刑法第三百二十一條：
犯竊盜罪而有左列情形之一者，處六月以上五年以下有期徒刑：
一  於夜間侵入住宅或有人居住之建築物、船艦，或隱匿其內而犯
    之者。
二  毀越門扇、牆垣或其他安全設備而犯之者。
三  攜帶兇器而犯之者。
四  結夥三人以上而犯之者。
五  乘火災、水災或其他災害之際而犯之者。
六  在車站或埠頭而犯之者。
前項之未遂罰之。


司法院資訊處製作；財團法人民間司法改革基金會備份。
